臺灣新北地方法院民事裁定
111年度補字第1659號
原       告   曾俊賢（原名曾俊榮）


訴 訟代理 人  張慶達律師
被        告  林增鐶
兼訴訟代理人  曾俊斌
上列當事人間請求確認抵押權不存在事件，本院裁定如下：
    主  文
原告應於收受本裁定送達之日起5日內補繳第一審裁判費新臺幣
（下同）38,422元，逾期未補正，即駁回原告之訴。
    理  由
一、按訴訟標的之價額，由法院核定。核定訴訟標的之價額，以
    起訴時之交易價額為準；無交易價額者，以原告就訴訟標的
    所有之利益為準；法院因核定訴訟標的之價額，得依職權調
    查證據；以一訴主張數項標的者，其價額合併計算之。但所
    主張之數項標的互相競合或應為選擇者，其訴訟標的價額，
    應依其中價額最高者定之；因債權之擔保涉訟，以所擔保之
    債權額為準；如供擔保之物其價額少於債權額時，以該物之
    價額為準，民事訴訟法第77條之1第1項至第3項、第77條之2
    第1項、第77條之6分別定有明文。又按書狀不合程式或有其
    他欠缺者，審判長應定期間命其補正；起訴不合程式或不備
    其他要件者，依其情形可以補正經審判長定期間命其補正而
    不補正者，法院應以裁定駁回之，民事訴訟法第121條第1項
    、第249條第1項第6款亦有明定。
二、經查，本件原告訴之聲明為：「㈠確認被告林增鐶就坐落新
    北市○○區○○段000地號土地及其上同段769建號建物（下系爭
    不動產）於民國101年2月20日莊登字第030460號所設定權利
    範圍1/4之抵押權所擔保之債權500萬元不存在。㈡確認被告
    曾俊斌就系爭不動產於101年4月6日莊登字第068380號所設
    定權利範圍1/4之抵押權所擔保之債權500萬元不存在。㈢被
    告林增鐶、曾俊斌應塗銷上述所示之普通抵押權登記」。經
    查，系爭不動產所擔保之債權額為1,000萬元（計算式：500
    萬元＋500萬元＝1,000萬元），而供擔保之物即系爭不動產價
    值為3,776,939元（計算式如附表），則依上開規定，本件
    訴訟標的價額應以供擔保之物即系爭不動產之價額為準，故
    本件訴訟標的價額核定為3,776,939元，應徵第一審裁判費3
    8,422元。至原告聲明第三項與第一、二項訴訟標的之經濟
    目的應屬同一，不另計算訴訟標的價額。茲依民事訴訟法第
    249條第1項但書之規定，限原告於收受本裁定送達之日起5
    日內補繳第一審裁判費38,422元，逾期未補正，即駁回其訴
    ，特此裁定。
三、爰裁定如主文。 　　
中　　華　　民　　國　　111 　年　　10　　月　　5 　　日
                  民事第六庭    法　官　許映鈞
以上正本證明與原本無異。
如不服本裁定關於訴訟標的價額之核定，得於收受裁定正本後10
日內向本院提出抗告狀，並繳納抗告裁判費新臺幣1,000 元。但
關於命補繳裁判費部分，不得抗告。 
中　　華　　民　　國　　111 　年　　10　　月　　5 　　日
                               書記官　陳逸軒
附表：系爭不動產價額計算結果
經本院依職權查詢內政部不動產交易實價查詢服務網，與系爭不
動產距離半徑1公里內之相近建物型態、路段、屋齡，於起訴前
近1年之房地實價登錄交易記錄為2筆，取其單價最低者為每平方
公尺約77,867元，系爭不動產總面積為97.01平方公尺，本院依
此估算系爭不動產之價額為3,776,939元（計算式：77,867元/平
方公尺×97.01平方公尺×設定權利範圍（1/4＋1/4）＝3,776,939元
，元以下四捨五入）。